臺灣屏東地方法院刑事判決　　　　　　　　　　　　　九十一年度易字第五五三號
　　公　訴　人　臺灣屏東地方法院檢察署檢察官
　　被　　　告　乙○○
右列被告因傷害案件，經檢察官提起公訴（九十一年度偵字第二一四五號），本院判
決如左：
    主  文
乙○○傷害人之身體，處有期徒刑拾月。
扣案之西瓜刀壹把沒收。
    事  實
一、乙○○於民國九十年十一月二十九日二十時三十分許，在屏東市○○路一百七十
    八號凱蒂貓撞球場，因其認為甲○○盜用其網路帳號上網，遂找甲○○至該撞球
    場外理論，甲○○不從，二人又發生爭執，於甲○○走出撞球場時，乙○○竟基
    於傷害之犯意，持其所有之西瓜刀一把朝甲○○揮砍，致甲○○受有雙手、左上
    臂多處深部切割傷，併左上臂肌肉斷裂、左肩挫傷併肌腱斷裂之傷害，嗣經甲○
    ○報案後，警方於九十一年三月二十八日十二時五十分許，持搜索票至乙○○位
    於屏東市大洲里大洲十一之四號住處搜索，並扣得前開西瓜刀一把。
二、案經甲○○訴由屏東縣警察局屏東分局報請臺灣屏東地方法院檢察署檢察官偵查
    起訴。
    理  由
一、被告乙○○雖於警訊及本院審理時坦承拿西瓜刀揮砍告訴人受傷之事實不諱，雖
    辯稱：告訴人於案發前曾侵入伊住宅行搶，伊才拿刀揮砍等語。惟查：被告係因
    懷疑告訴人甲○○盜用其網路帳號上網才拿刀砍傷告訴人之事實，已據告訴人甲
    ○○於警偵訊及本院審理時指訴甚詳（見九十一年一月三日警訊筆錄、九十一年
    三月二十五日警訊筆錄、本院九十一年六月二十日審判筆錄），證人魏嘉琪、黃
    玉青於警訊時亦證稱：被告於砍傷告訴人之前，有責問對方盜用網路帳號之事實
    （見九十一年三月二十五日警訊筆錄、九十一年四月十四日警訊筆錄），可見被
    告所稱係因對方侵入住宅行搶，才拿刀揮砍云云，並非可採。此外，並有寶建醫
    院診斷證明書一紙在卷可參，復有西瓜刀一把扣案可資佐證，本件事證明確，被
    告犯行堪以認定。
二、核被告乙○○所為，係犯刑法第二百七十七條第一項之普通傷害罪。爰審酌被告
    素行、犯罪動機、以鋒利之西瓜刀朝被害人身體揮砍，手段至為兇殘、被害人之
    傷勢非常嚴重（肌腱斷裂）及其犯後態度等一切情狀，量處如主文所示之刑。扣
    案之西瓜刀一把，為被告所有且供犯罪所用之物，業據其供承在卷，併依刑法第
    三十八條第一項第二款之規定，宣告沒收。
據上論斷，應依刑事訴訟法第二百九十九條第一項前段，刑法第二百七十七條第一項
、第三十八條第一項第二款，罰金罰鍰提高標準條例第一條前段，判決如主文。
本案經檢察官葉容芳到庭執行職務。
中      華      民      國      九十一      年      七    月   二十五   日
                                        臺灣屏東地方法院刑事第三庭
                                            審判長法  官  黃國永
                                                  法  官  陳姵君
                                                  法  官  余德正
右正本證明與原本無異。
如不服本判決應於收受本判決後送達後十日內向本院提出上訴書狀，其未敘述上訴理
由者，並得於提起上訴後十日內向本院補提理由書狀（均須按他造當事人之人數附繕
本 ）「切勿逕送上級法院」
                                                  書記官  曾文玲
中      華      民      國      九十一      年      七    月   二十五   日
附錄法條：
刑法第二百七十七條第一項
傷害人之身體或健康者，處三年以下有期徒刑、拘役或一千元以下罰金。
